臺灣高等法院臺南分院刑事裁定
109年度抗字第482號
抗  告  人  
即受刑人    王利展



上列抗告人因撤銷緩刑案件，不服臺灣雲林地方法院中華民國10
9年9月22日裁定（109年度撤緩字第56號）提起抗告，本院裁定
如下：
    主  文
抗告駁回。
    理  由
一、本件抗告意旨略以：希望再給抗告人一次機會再次緩刑，並
    自願加長緩刑期間，家中老母只剩抗告人一人照顧，請給予
    抗告人機會照顧母親並重新做人，請求撤銷原裁定。
二、按受緩刑之宣告而有下列情形之一，足認原宣告之緩刑難收
    其預期效果，而有執行刑罰之必要者，得撤銷其宣告：㈠緩
    刑前因故意犯他罪，而在緩刑期內受六月以下有期徒刑、拘
    役或罰金之宣告確定者。㈡緩刑期內因故意犯他罪，而在緩
    刑期內受六月以下有期徒刑、拘役或罰金之宣告確定者。㈢
    緩刑期內因過失更犯罪，而在緩刑期內受有期徒刑之宣告確
    定者。㈣違反第74條第2項第1款至第8款所定負擔情節重大者
    ；刑法第75條之1第1項定有明文。而緩刑宣告是否得撤銷，
    除須符合刑法第75條之1第1項各款之要件外，本條並採裁量
    撤銷主義，賦予法院撤銷與否之權限，特於第一項規定實質
    要件為「足認原宣告之緩刑難收其預期效果，而有執行刑罰
    之必要」，供作審認之標準。亦即於上揭「得」撤銷緩刑之
    情形，法官應依職權本於合目的性之裁量，妥適審酌被告所
    犯前後數罪間，關於法益侵害之性質、再犯之原因、違反法
    規範之情節是否重大、被告主觀犯意所顯現之惡性及其反社
    會性等情，是否已使前案原為促使惡性輕微之被告或偶發犯
    、初犯改過自新而宣告之緩刑，已難收其預期之效果，而確
    有執行刑罰之必要。
三、經查：
㈠、抗告人即受刑人王利展前因違反毒品危害防制條例案件，經
    原審於民國108年5月31日，以107年度訴字第811號判決，判
    處有期徒刑2年，緩刑4年，並應於判決確定之翌日起1年內
    ，向公庫支付新臺幣(下同)10萬元，該判決已於108年6月24
    日確定，有原審107年度訴字第811號判決、臺灣高等法院被
    告前案紀錄表在卷可憑（見原審卷第13至15頁、第21至28頁
    ）。該案移送執行後，臺灣雲林地方檢察署（下稱雲林地檢
    署）檢察官傳喚抗告人於109年6月24日上午10時到案支付上
    開款項或以郵政匯票掛號郵寄繳納，以履行前開緩刑負擔，
    並依抗告人之戶籍地及居所地分別寄送執行傳票，其中戶籍
    地址雲林縣○○鎮○○里○○路00巷0號之執行傳票由抗告人本人
    親自收受、居所地雲林縣○○鎮○○里○○路000號之執行傳票，
    因未獲會晤抗告人本人，已將文書交與有辨別事理能力之同
    居人即抗告人母親代為收受，惟抗告人並未遵期前往雲林地
    檢署履行支付公庫10萬元之緩刑條件，或提出相關證據資料
    證明其未能履行之原因等情，有雲林地檢署刑事執行案件進
    行單1紙、執行通知之送達證書2紙附卷可查（見原審卷第55
    至59頁），抗告人未履行原審107年度訴字第811號判決所命
    負擔足堪認定。
㈡、原審另定期傳喚抗告人於109年9月17日下午4時10分到庭訊問
    ，送達於抗告人住居所之傳票，均由抗告人母親代為收受而
    合法送達，然抗告人經原審合法傳喚仍未遵期到庭，亦未提
    出任何書狀說明未能按原審107年度訴字第811號判決所命條
    件履行之原因，有附於原審卷宗之送達證書、刑事報到單及
    訊問筆錄可參(見原審卷第39頁、第41頁、第49頁、第51頁)
    。抗告人受緩刑之宣告後，對於獲得緩刑寬典所應承擔之義
    務，非但未主動履行，且藐視檢察官之傳喚，拒不到場或依
    指示繳納國庫10萬元，亦漠視法院所定訊問期日，不到庭應
    訊亦不提出書狀說明有何正當事由致未能遵期繳納，抗告理
    由對其何以不履行緩刑所附條件隻字未提，僅以上開理由請
    求撤銷原裁定，為抗告人所主張之抗告理由，尚非不能履行
    緩刑條件之正當理由，益見其毫無履行緩刑所附條件之意願
    ，而無悛悔實據，堪認抗告人違反緩刑所定負擔情節重大，
    原宣告之緩刑難收其預期之效果，而有執行刑罰之必要。
㈢、綜上所述，抗告人獲緩刑之宣告後，未依原判決所示負擔履
    行，且對檢察官及原審法院之傳喚置之不理，至今對於不能
    履行之原因未做任何說明，顯無履行原判決緩刑所附條件之
    意願，難認有悛悔實據，是其違反緩刑所定負擔情節重大，
    原宣告之緩刑難收預期效果，有執行刑罰之必要甚明。原審
    因而認定本件聲請核無不合，依刑法第75條之1第1項第4款
    規定撤銷緩刑宣告，經核原審認事用法均無不合。從而，本
    件有執行刑罰之必要，抗告人之抗告無理由，應予駁回。
四、依刑事訴訟法第412條，裁定如主文。
中　　華　　民　　國　　109 　年　　10　　月　 21　　日 
                  刑事第六庭    審判長法　官  張瑛宗
                                      法　官  林逸梅
                                      法　官  李秋瑩
以上正本證明與原本無異。
不得再抗告。
　　　　　　　　　　　　　　　　　　　書記官  羅珮寧　　
中　　華　　民　　國　　109 　年　　10　　月　　21　　日